---
output: html_document
---

## `r emo::ji("jack_o_lantern")` ggplot2 + plotly `r emojifont::emoji("jack_o_lantern")`

Mostramos como usar plotly a partir de una gráfica de ggplot2, además veremos 
como agregar emojis con el paquete emo `r emo::ji("supervillain")`

```{r setup, include=FALSE}
knitr::opts_chunk$set(echo = TRUE, message = FALSE, warning = FALSE)
```

1. `r emo::ji("zombie")` Cargamos los paquetes

```{r}
library(tidyverse)
library(plotly)
library(emo)
```

2. `r emo::ji("ghost")` Leemos los datos

```{r}
movies <- read_csv('https://raw.githubusercontent.com/rfordatascience/tidytuesday/master/data/2018/2018-10-23/movie_profit.csv')
```

3. `r emo::ji("Dracula")` Limpiamos los datos

```{r}
# creamos una tabla que contenga únicamente las películas de terror con
# ganancia y presupuesto positivos
# creamos además una variable de año en que se estrenó
movies_horror <- movies %>%
  filter(genre == "Horror", worldwide_gross > 0, production_budget > 0) %>%
  mutate(year = as.numeric(str_sub(release_date, start = -1L - 3, end = -1L)))
```


4. `r emo::ji("imp")` Primero un ggplot2

```{r}
gg_horror <- ggplot(movies_horror, aes(x = production_budget,
                          y = worldwide_gross, color = year)) +
  geom_point() +
  theme_minimal() +
  scale_x_log10() +
  scale_y_log10() +
  facet_wrap(~ mpaa_rating)
gg_horror
```

5. `r emo::ji("mage")` plotly! creamos un gráfico interactivo con la función ggplotly

```{r}
ggplotly(gg_horror)
```

6. `r emo::ji("japanese_ogre")` Halloween? usaremos el paquete `emo` para incluir emojis en los datos

```{r}
# Creamos una columna de emojis con el paquete emojifont!
movies_horror <- movies_horror %>% 
  mutate(figure = case_when(
    mpaa_rating == "PG" ~ "jack_o_lantern",
    mpaa_rating == "PG-13" ~ "ghost",
    mpaa_rating == "R" ~ "skull",
    TRUE ~ "imp"),
    emoji = map_chr(figure, emo::ji))
glimpse(movies_horror)
```

7. `r emo::ji("skull")` usamos ggplotly eligiendo que información queremos desplegar

```{r}
gg_horror_emo <- ggplot(movies_horror, aes(text = emoji, 
                                           x = production_budget, 
                                           y = worldwide_gross, color = year, 
                                           label = movie)) +
  geom_point() +
  theme_minimal() +
  scale_x_log10() +
  scale_y_log10() +
  facet_wrap(~ mpaa_rating)

ggplotly(gg_horror_emo, tooltip = c("emoji", "movie", "year"))
```



